臺灣屏東地方法院刑事判決　　　　　　　 96年度易字第335號
公　訴　人　臺灣屏東地方法院檢察署檢察官
被　　　告　丙○○原名林國瑞.
　　　　　　乙○○原名李秀中.
上列被告因竊盜案件，經檢察官提起公訴（96年度偵字第2125號
），嗣被告於本院準備程序進行中先就被訴事實為有罪之陳述，
本院告知被告簡式審判程序之旨，並聽取當事人之意見後，裁定
改由受命法官獨任依簡式審判程序審理，判決如下：
    主  文
丙○○共同攜帶兇器、踰越安全設備竊盜，累犯，處有期徒刑壹
年。
乙○○共同攜帶兇器、踰越安全設備竊盜，處有期徒刑陸月，如
易科罰金，以新台幣壹仟元折算壹日。
    事  實
一、丙○○因竊盜案件，經本院以93年度易字第233 號判決判處
    有期徒刑10月確定，又因違反毒品危害防制條例案件，經本
    院以94年度簡字第108 號判決判處有期徒刑4 月確定，復因
    犯偽造文書等案件，經本院以94年度訴字第165 號判決判處
    有期徒刑5 月、6 月，應執行刑有期徒刑10月確定；上開各
    罪接續執行，甫於民國95年1 月30日縮刑期滿執行完畢。詎
    丙○○仍不知悔改，竟意圖為自己不法之所有，於96年3 月
    24日上午某時，至其女友乙○○住處提議一起至甲○○位於
    屏東縣潮州鎮○○村○○路70號之住處竊取財物變賣；渠等
    即基於竊盜之犯意聯絡，由丙○○於當日上午9 時30分許，
    先行攜帶其所有客觀上得以危害人生命、身體、安全，可供
    兇器使用之鐵鉗1 把（未扣案），徒步前往甲○○所有、位
    於屏東縣潮州鎮○○村○○路70號之住處，以該鐵鉗毀壞該
    住處周圍所設置之具防盜功能之鐵絲網圍籬而侵入其內，以
    其所攜帶之鐵鉗及不知何人放置該處之亦可供兇器使用之螺
    絲起子1 把，拆卸甲○○所有、裝設在該住處之避雷針1 組
    、馬桶水箱內零件2 組及鋁窗框架共53支等物而竊取得手，
    乙○○則依約於同日上午10時10分許，騎乘丙○○所使用之
    車牌號碼WEK －629 號輕型機車前往上開住處接應，並依丙○○之指引，自前開丙○○所破壞之鐵絲網圍籬處進入甲○○之住處，與丙○○一起將竊得之上開財物裝入塑膠袋，適
    乙○○壓住丙○○所竊得之上開避雷針鐵管讓丙○○以鐵鉗
    拆解之際，發出聲響，為巡邏之警員發覺，丙○○、乙○○
    知悉被警員發現，旋即翻越鐵絲網圍籬逃逸，然乙○○仍於
    同日上午10時45分許為警在附近當場逮捕，丙○○則趁隙逃
    逸，嗣於96年4 月12日為警拘提到案而查獲。
二、案經屏東縣警察局潮州分局報告臺灣屏東地方法院檢察署檢
    察官偵查起訴。
    理  由
一、本件被告丙○○、乙○○所犯係死刑、無期徒刑、最輕本刑
    為3 年以上有期徒刑以外之罪，其於本院準備程序中就被訴
    事實為有罪之陳述，經本院合議庭裁定由受命法官獨任依簡
    式審判程序，先予敘明。
二、上開犯罪事實，業據被告丙○○於本院審理、被告乙○○於
    警偵訊及本院審理時坦承不諱，並有證人即被害人甲○○之
    證詞、扣押筆錄、扣押物品目錄表、贓物認領保管單、查獲
    現場相片、乙○○繪製之鐵鉗圖片等附卷可資佐證，堪信為
    真，被告2 人犯行明確，應予依法論科。至起訴意旨認被告
    2 人尚有竊取被害人之白鐵水塔1 個乙節，為被告丙○○所
    否認，並辯稱該白鐵水塔本來就放在屋內地上，渠等沒有打
    算竊取該物等語；經查，被害人雖指稱該白鐵水塔原本是裝
    設在屋外，是被告拆下來的，然依其於本院審理時所述，其
    在本案發生前，已有1 個星期未返回該住處（見本院卷第26
    頁背面），其亦未親眼目睹被告2 人拆卸該白鐵水塔，是其
    證詞自難以證明上情，況且該白鐵水塔體積極為龐大，顯不
    易搬動，且未與其他贓物堆置在一起，此有相片附卷可稽（
    見警卷第21、22頁），被告丙○○此部分辯解尚非不可採信
    ，檢察官就此或有誤會，附此敘明。
三、按刑法第321 條第1 項第2 款所謂「其他安全設備」，係指
    門扇、牆垣以外，依社會通常觀念足認作為防盜之一切設備
    而言，本件告訴人甲○○住處周圍所設置之鐵絲網圍籬，顯
    係作為區隔內外及防止外人入內之設備，應屬此條款所指之
    安全設備無訛；又該條款所謂「毀」係指毀損，稱「越」則
    指踰越或超越，祇要踰越或超越安全設備之行為使該安全設
    備喪失防閑作用，即該當於前揭規定之要件，本件被告丙○○以鐵鉗剪破鐵絲網圍籬侵入被害人甲○○住處，已使該鐵
    絲網圍籬喪失防閑作用，依前揭說明，已該當該條款所規定
    之「毀損」要件；次按刑法第321 條第1 項第3 款之攜帶兇
    器竊盜罪，係以行為人攜帶兇器竊盜為其加重條件，此所謂
    兇器，其種類並無限制，凡客觀上足對人之生命、身體、安
    全構成威脅，具有危險性之兇器均屬之，且祇須行竊時攜帶
    此種具有危險性之兇器為已足，並不以攜帶之初有行兇之意
    圖為必要（最高法院79年度台上字第253 號判例意旨參照）
    ，被告丙○○自承行竊時攜帶鐵鉗，且以該鐵鉗剪破鐵絲網
    圍籬，顯然質地堅硬，且長達20公分，此經被告乙○○證述
    在卷（見偵卷第6 頁），另被告丙○○用以行竊之螺絲起子
    ，亦為鐵質，質地堅硬，有相片附卷可憑（見警卷第23頁）
    ，足見若持上開鐵鉗及螺絲起子對人攻擊，對人之生命、身
    體應具有危害危險性，自均屬兇器無疑。是核被告丙○○、
    乙○○所為，均係犯刑法第321 條第1 項第3 款、第2 款之
    攜帶兇器、毀損安全設備竊盜罪。又被告丙○○前有如事實
    欄所示之科刑及執行情形，有臺灣屏東地方法院檢察署刑案
    資料查註紀錄表、臺灣高等法院被告前案紀錄表各1 份附卷
    足憑，其於刑之執行完畢後5 年內，故意再犯本件有期徒刑
    之罪，為累犯，應依刑法第47條第1 項加重其刑。爰審酌被
    告2 人年輕力壯、身心健全，竟不思循正當途徑賺錢花用，
    任意竊取他人財物，被告丙○○素行不良，且於查獲之初否
    認犯案，被告乙○○無前科、素行良好（參見卷附臺灣高等
    法院被告前案紀錄表），犯後坦承犯行，衡以渠等所竊財物
    價值非鉅且已發還被害人甲○○，犯罪之動機、手段、造成
    之損害等一切情狀，分別量處如主文所示之刑，並就被告乙○○部分，諭知易科罰金之折算標準。至扣案之螺絲起子1
    把，被告丙○○、乙○○均否認係渠等所有，至被害人甲○○雖證稱並非其所有，然尚無法證明必為被告2 人所有，亦
    無其他證據可資證明，依法自不得宣告沒收；而被告丙○○
    行竊使用之鐵鉗並未扣案，為免將來執行上之困難，爰不予
    宣告沒收，附此敘明。
據上論斷，應依刑事訴訟法第273 條之1 第1 項、第299 條第1
項前段，刑法第28條、第321 條第1 項第2 款、第3 款、第47條
第1 項、第41條第1項前段，判決如主文。
本案經檢察官陳川傑到庭執行職務。
中　　華　　民　　國　　96　　年　　6 　　月　　20　　日
                  刑事第五庭    法  官  陳秀慧
以上正本證明與原本無異。
如不服本判決應於收受本判決送達後十日內向本院提出上訴書狀，
其未敘述上訴理由者，並得於提起上訴後十日內向本院補提理由
書狀（均須按他造當事人之人數附繕本）「切勿逕送上級法院」
                                書記官  溫訓暖
中　　華　　民　　國　　96　　年　　6 　　月　　20　　日
附錄本判決論罪科刑法條：
刑法第321條
犯竊盜罪而有左列情形之一者，處6 月以上、5 年以下有期徒刑
：一於夜間侵入住宅或有人居住之建築物、船艦或隱匿其內而犯
之者。
二  毀越門扇、牆垣或其他安全設備而犯之者。
三  攜帶兇器而犯之者。
四  結夥三人以上而犯之者。
五  乘火災、水災或其他災害之際而犯之者。
六  在車站或埠頭而犯之者。
前項之未遂犯罰之。
